臺灣臺中地方法院民事判決　九十年度訴字第一八一八號
　　原　　　告　美林建設有限公司
　　法定代理人　甲○○
　　法定代理人　乙○○
右當事人間請求給付工程款事件，本院判決如左：
    主      文
原告之訴及其假執行之聲請均駁回。
訴訟費用由原告負擔。
    事      實
甲、原告方面：
一、聲明：
（一）被告應連帶給付原告新臺幣（下同）一百三十七萬六千四百一十元及自民國九
      十年四月四日起至清償日止，按年息百分之五計算之利息。
（二）訴訟費用由被告連帶負擔。
（三）原告願供擔保請准宣告假執行。
二、陳述：
（一）原告於民國八十八年一月五日與被告松輝營造有限公司以被告丙○○（現已改
      名為賴泰銓）名義與原告簽訂工程合約書，興建坐落雲林縣斗六市溝子埧瓦厝
      子小段一０九地號上之美林別墅住宅工程，依工程合約書第十條約定：甲方（
      即原告）對於本工程有變更計畫及增減工程數量之權，乙方（即被告）不得異
      議，對於增減數量致承包金額變動部分，按合理價格協議，雙方以書面訂定之
      ，即依工程合約書所附之工程預算所示之價格為增減給付之標準。被告有部分
      工程未承作或變更或不合情理之情形（詳如附表所示），合計為一百三十七萬
      六千四百一十元。被告利用原告向銀行辦理抵押貸款，如未取得被告松輝營造
      有限公司出具之法定抵押權拋棄書，則銀行無法核貸款項，被告認為有機可乘
      ，向原告一再索取上述不合理款項，原告基於急需取得法定抵押權拋棄書，不
      得不屈服於被告，事後原告迭向被告催討返還不合理款項，被告等均置之不理
      。
（二）對被告抗辯之陳述：
  １、本件工程合約契約當事人為被告松輝營造有限公司及原告美林建設有限公司：
    (1)本件由被告公司之法定代理人甲○○與被告賴泰銓，分別隱名代理原告美林建
      設有限公司及被告松輝營造有限公司而簽署。因甲○○為原告美林建設有限公
      司之代表人，且建造執照上記載起造人為美林建設有限公司，再加上松輝營造
      有限公司開立之發票均記載為美林建設有限公司，則訴外人甲○○自有為美林
      建設有限公司為法律行為之代理權，此亦為相對人所明知，是以甲○○係代理
      美林建設有限公司簽署工程合約書。
    (2)使用執照上記載建物之承攬人為松輝營造，且按建築法第七十條第一項規定：
      「建築工程完竣後，應由起造人會同承造人及監造人申請執照。」而同法第十
      四條規定：「本法所稱建築物之承造人為營造業，以依法登記開業之營造廠商
      為限。」，是以丙○○是代理松輝營造簽署工程合約書。
    (3)於保固切結書中，立保固切結書人係松輝營造，若其非契約當事人，為何需負
      擔保責任？又付款憑單受款人皆記載松輝營造，所開立之發票亦由松輝營造直
      接開立予美林建設，所支付金額三百一十五萬三千一百五十元之支票亦由松輝
      營造之代理人賴泰銓所簽發，與美林建設工程結帳付款亦由賴泰銓代理松輝營
      造結算。
    (4)綜上所述，美林建設與松輝營造應為契約之當事人。
  ２、本件被告利用原告向銀行辦理抵押貸款，如未取得松輝公司出具之法定抵押權
      拋棄書，則銀行無法核貸款項之規定，認為有機可乘，向原告一再索取不合理
      之款項，其目的係屬不法，為不法之脅迫行為，原告自得主張撤銷與被告所達
      成不合理款項協議之意思表示，且原告於事後屢次催討不合理之款項，係以默
      示之方式主張撤銷協議之意思表示並以本書狀送達為撤銷協議之意思表示，被
      告當不得再據此為不返還不合理之藉口，於此先予敘明。
  ３、各請求之法律依據：
    (1)被告依工程合約約定，承包工程內容為編號Ａ～Ｅ共五戶，承包價為四一五坪
      ×五萬元＝二千零七十五萬元，其承包坪數為四一五坪，惟嗣後驗收，實際坪
      數不足八坪，故被告並未依債之本旨而為給付，係屬不完全給付，依民法第二
      百二十七條、第二百二十六條第一項之規定，債權人得請求損害賠償，其賠償
      數額為八坪×五萬元（原契約約定價額）共四十萬元，惟已抵扣之款項共計二
      十八萬元，尚有一十二萬元未賠償，原告自得依法請求。
    (2)被告要求原告於八十九年六月三十日開立到期日為七月三十日、面額二百七十
      萬元之支票，嗣後聲稱須向銀行貼現，要求原告給付利息高達一十二萬元，折
      算利率高達百分之五三．四，惟被告請求應屬無據，蓋工程款之給付雙方並無
      約定須以現金支付，且支票為支付證券，用支票付款亦等同現金，故原告以支
      票清償工程款後，被告逕為票貼，其利息應由被告自行負擔，當無向原告請求
      之理，縱原告須負擔依票據法第一百三十三條亦只負年利六釐之利息，且原告
      之給付係受被告之脅迫所不得不為，故於前述撤銷意思表示之後自得依民法第
      一百七十九條不當得利之規定請求返還一十二萬元。（此係民法第一百八十條
      第四款但書情形）
    (3)Ｃ、Ｄ、Ｅ戶餐廚房設計為「地坪水泥砂漿貼磁磚」，經原告變更工程改為「
      地坪水泥砂漿貼花崗石」，依工程合約書第十條約定：甲方（即原告）對本工
      程有變更計劃及增減工程數量之權，乙方（被告）不得異議，對於增減數量致
      承包金額變動部分按合理價格協議，以書面訂定之，即依工程合約書所附之工
      程預算所示之價格為增減價之標準。惟被告卻要求原告給付高於合理價格甚多
      之金額，原告基於被告前「二」所述之威脅，不得不同意，惟嗣後撤銷該意思
      表示後，自得依民法不當得利法則請求返還多向原告請款之七萬零三百元。
    (4)就園藝修改部分：
      原告與被告之協議係因原告意思表示有瑕疵（被脅迫），嗣經原告撤銷，該
        協議即自始不生效力（民法第一百十四條定有明文）。
      按工程合約書第九條第一項之約定，關係本工程所使用之材料其品質或等級
        不甚明瞭時，則以甲方（原告）認定為準。被告並未依原告所要求品質施工
        ，原告自有請求其改善之權，其修改所增之費用，應不得向原告請求。
      雙方協議既已撤銷，而修改費用又是被告自行負擔，故其收受三萬七千元即
        為無法律上原因而受有利益，自應依民法第一百七十九條規定返還原告。
    (5)就圍牆大門應賠償原告部份：
      被告未依工程合約書建材及設備表中第十四項約定，本工程含景觀、圍牆、
        私設道路工程、排水溝工程施工，屬債務不履行之不完全給付，故依民法第
        二百二十七條、第二百二十六條規定，被告自應賠償原告損失。
      原告損失計算：原告請求甲盛工程企業行承做圍牆大門工程，價款一百一十
        四萬六千三百五十元，被告於結帳時僅扣除二十四萬元，應再賠償原告九十
        萬六千二百五十元。
    (6)就Ｃ、Ｄ、Ｅ戶廚具設備未給付貨品部分：
      Ｃ、Ｄ、Ｅ戶廚具，被告未依約給付，屬債務不履行，自應賠償原告所受損
        害，其損害金額依工程預算表第十、十三頁第六十三項、第十六頁第六十五
        項，其金額分別為八萬四千九百八十元、九萬三千九百四十元、九萬三千九
        百四十元，合計二十七萬二千八百六十元，惟於結帳時只扣除一十五萬元，
        自應再賠償原告一十二萬二千八百六十元。
      縱被告於預算中加入工資及利潤，惟其未施作工程豈有拿利潤之道理？且原
        告請他人施作亦須給付工資，故依預算書所定價格請求賠償當屬有據。
  ４、依建築法第十五條第一項規定：「營造業應設置專任工程人員，負承攬工程之
      施工責任。」同法第六十條規定：「建築物由監造人負責監造，其施工不合規
      定或肇致起造人蒙受損失時，賠償責任依左列規定：（二）．．．專任工程人
      員負連帶責任。」丙○○係松輝營造之專任工程人員，今依上開規定對修改、
      重建部分，自應負連帶責任。
  ５、綜上所述，原告於撤銷受被告脅迫之意思表示後，依法尚得請求前開各款項，
      合計一百三十七萬六千四百一十元。
三、證據：提出委託書、美林別墅住宅新建工程結帳付款明細表、工程合約書、工程
    預算表、金甲盛工程企業行收據影本各一份、被告松輝營造有限公司變更登記事
    項卡及其法定代理人戶籍謄本各一份、被告賴泰銓戶籍謄本一份、美林建設有限
    公司經濟部公司執照影本、營利事業登記證本各一份、建造執照影本一份、發票
    影本一份、使用執照影本一份、保固切結書影本一份、付款憑單影本一份、支票
    影本一份、工程結帳付款明細表影本一份、工程合約書附件（一）影本一份、工
    程預算影本一份為證。並聲請訊問證人陳春霖。
乙、被告方面：
一、聲明：
（一）原告之訴駁回。
（二）如受不利之判決，被告願供擔保，請准宣告免為假執行。
二、陳述：
（一）查本件被告承攬原告之美林別墅住宅新建工程，被告均按原設計施工，惟部分
      工程有變更設計或由原告自行施工或建材與原約定不同等情形，然均經雙方當
      事人於八十九年十月二十六日，由原告提出工程結帳付款明細表，計算清楚，
      而由被告予以同意接受，雙方就整件工程之加減帳業已結算清楚，原告實無理
      由再就其提出之結算明細為不同之主張，特此先予敘明。
（二）就原告所提之幾項主張分述如下：
  １、原告主張附表甲項之坪數不足部分，雙方業已協議同意由工程款內扣除，即由
      契約書附件(一)付款條件之「門窗安裝完成」至「交屋」及保留款共分九期扣除
      完畢，原告實無於結帳完成後再另行主張之理。
  ２、就乙部分：原告以支票委由賴泰銓代為票貼，則利息多少係由當事人自行約定
      ，不得事後反悔（民法第一百八十條第三項）。
  ３、就丙部分：廚房將原為一般磁磚變更為花崗石，該花崗石之等級多所不同，其
      價差為何係經由雙方協議共同決定，且原告於結算時就廚房花崗石部分亦同意
      給付款項，豈能於結算完畢後，反而推卸其自行試算之明細表，而向被告請求
      返還已付之工程款。
  ４、就丁部分：園藝修改工程，係由原告與業主協議同意由原告支付園藝之工程款
      ，而業主第一次要求施作草皮，又要求鋪設植草磚並重植草皮，接著又要求拆
      除部分植草磚，增加園藝造型，故園藝修改工程部分結算時核帳三萬七千元並
      無不當，且經原告同意。
  ５、就戊部分：圍牆大門工程該部分由原告自行收回施作，雙方同意由被告退還價
      差，即結算表中第四項第四、五、九款合計共為二十七萬五千元，而本件工程
      美林別墅住宅，整個社區預定興建十戶有圍牆，然被告係興建五戶，故圍牆由
      原告自行興建而由被告退回價差，然原告現所提收據係全部十戶完成後所需興
      建之圍牆，今雙方已完成協議退還價差，何能再另為主張，且其施作建材品質
      為何，是否與原來約定相當，均不得而知，實不得以原告與其他廠商之工程款
      ，轉而向被告主張，須由被告支付之理。
  ６、就己部分：Ｃ、Ｄ、Ｅ戶廚具設備，因原告要另行施作，故雙方同意由被告退
      回廚具之金額，然經雙方同意還款十五萬元，今原告以預算書內三廚具款項為
      二十七萬二千八百六十元，要求全額退款價差，然被告於預算時需加入工資及
      利潤，今要退款廚具之價差，則須扣除工資及利潤等，故退還十五萬元已屬合
      理金額，且經雙方同意，原告實不得再另行要求退還其他款項。
（三）綜上所述，原告所主張之項目，均已經雙方同意結算完畢，實不得再為不同之
      主張，故其主張並無理由。
（四）查兩造於八十九年十月間所簽訂之付款明細表係由原告自行結算後，通知被告
      至原告處所簽訂，當場尚有原告之友人在場，被告豈有可能以任何強暴脅迫或
      其他不法方式，逼使原告簽訂付款明細表，原告主張該付款明細表係被脅迫或
      其他不法方式而簽訂，實與事實不符，不足採信。
（五）又暫不論契約當事人是否適格，然依原告主張契約當事人為松輝公司及美林公
      司，然賴泰銓並非契約當事人，應不得主張其為當事人而與松輝公司須負連帶
      責任，又不當得利係以何人為實際獲得不當得利之人為當事人，故賴泰銓是否
      為不當得利之當事人而得為連帶債務人？再按建築法第六十條規定承造人與其
      專任之工程人員需負連帶賠償責任係以承造人未按核准圖說施工，經主管機關
      勘驗不合規定，必須修改、拆除、重建或補強者，而造成損害時，然本件原告
      所主張之事實與上揭規定不符，實無原告連帶保證責任之法源。
三、證據：提出經濟部公司執照、營利事業登記證為證。
    理      由
一、按訴狀送達後，原告不得將原訴變更或追加他訴，但請求之基礎事實同一者，不
    在此限，民事訴訟法第二百五十五條第一項第二款定有明文。本件經本院於九十
    年七月二十三日行使闡明原告之訴訟標的時，原告陳稱係遭被告之脅迫而為本件
    之請求，嗣原告又於九十年八月二十七日庭呈之準備書狀陳述各該法律關係之訴
    訟標的（即原告受被告脅迫後先撤銷其與被告所達成不合理款項協議之意思表示
    ，再依各該法律關係請求），雖此與前開原告經本院闡明後之陳述者尚有不同，
    惟參以原告於前開準備書狀所法律關係之基礎事實均與起訴狀所記載者相同，故
    本件應係就起訴事實之法律關係予以明確化，而不屬訴之追加，即使屬於訴之追
    加，亦因請求之基礎事實同一，依前揭說明，亦屬准許之列，合先敘明。
二、原告主張：原告於民國八十八年一月五日與被告松輝營造有限公司以被告丙○○
    （現已改名為賴泰銓）名義與原告簽訂工程合約書，興建坐落雲林縣斗六市溝子
    埧瓦厝子小段一０九地號上之美林別墅住宅工程，依工程合約書第十條約定：甲
    方（即原告）對於本工程有變更計畫及增減工程數量之權，乙方（即被告）不得
    異議，對於增減數量致承包金額變動部分，按合理價格協議，雙方以書面訂定之
    ，即依工程合約書所附之工程預算所示之價格為增減給付之標準。被告有部分工
    程未承作或變更或不合情理之情形（詳如附表所示），合計為一百三十五萬七千
    五百一十元。被告利用原告向銀行辦理抵押貸款，如未取得被告松輝營造有限公
    司出具之法定抵押權拋棄書，則銀行無法核貸款項，被告認為有機可乘，向原告
    一再索取上述不合理款項，原告基於急需取得法定抵押權拋棄書，不得不屈服於
    被告，事後原告迭向被告催討返還不合理款項，被告等均置之不理等情。被告則
    以：本件被告承攬原告之美林別墅住宅新建工程，被告均按原設計施工，惟部分
    工程有變更設計或由原告自行施工或建材與原約定不同等情形，然均經雙方當事
    人於八十九年十月二十六日，由原告提出工程結帳付款明細表，計算清楚，而由
    被告予以同意接受，雙方就整件工程之加減帳業已結算清楚，原告實無理由再就
    其提出之結算明細為不同之主張，特此先予敘明。次就原告所提之幾項主張分述
    如下：１、原告主張附表甲項之坪數不足部分，雙方業已協議同意由工程款內扣
    除，即由契約書附件(一)付款條件之「門窗安裝完成」至「交屋」及保留款共分九
    期扣除完畢，原告實無於結帳完成後再另行主張之理。２、就乙部分：原告以支
    票委由賴泰銓代為票貼，則利息多少係由當事人自行約定，不得事後反悔（民法
    第一百八十條第三項）。３、就丙部分：廚房將原為一般磁磚變更為花崗石，該
    花崗石之等級多所不同，其價差為何係經由雙方協議共同決定，且原告於結算時
    就廚房花崗石部分亦同意給付款項，豈能於結算完畢後，反而推卸其自行試算之
    明細表，而向被告請求返還已付之工程款。４、就丁部分：園藝修改工程，係由
    原告與業主協議同意由原告支付園藝之工程款，而業主第一次要求施作草皮，又
    要求鋪設植草磚並重植草皮，接著又要求拆除部分植草磚，增加園藝造型，故園
    藝修改工程部分結算時核帳三萬七千元並無不當，且經原告同意。５、就戊部分
    ：圍牆大門工程該部分由原告自行收回施作，雙方同意由被告退還價差，即結算
    表中第四項第四、五、九款合計共為二十七萬五千元，而本件工程美林別墅住宅
    ，整個社區預定興建十戶有圍牆，然被告係興建五戶，故圍牆由原告自行興建而
    由被告退回價差，然原告現所提收據係全部十戶完成後所需興建之圍牆，今雙方
    已完成協議退還價差，何能再另為主張，且其施作建材品質為何，是否與原來約
    定相當，均不得而知，實不得以原告與其他廠商之工程款，轉而向被告主張，須
    由被告支付之理。６、就己部分：Ｃ、Ｄ、Ｅ戶廚具設備，因原告要另行施作，
    故雙方同意由被告退回廚具之金額，然經雙方同意還款十五萬元，今原告以預算
    書內三廚具款項為二十七萬二千八百六十元，要求全額退款價差，然被告於預算
    時需加入工資及利潤，今要退款廚具之價差，則須扣除工資及利潤等，故退還十
    五萬元已屬合理金額，且經雙方同意，原告實不得再另行要求退還其他款項。綜
    上所述，原告所主張之項目，均已經雙方同意結算完畢，實不得再為不同之主張
    ，故其主張並無理由。又查兩造於八十九年十月間所簽訂之付款明細表係由原告
    自行結算後，通知被告至原告處所簽訂，當場尚有原告之友人在場，被告豈有可
    能以任何強暴脅迫或其他不法方式，逼使原告簽訂付款明細表，原告主張該付款
    明細表係被脅迫或其他不法方式而簽訂，實與事實不符，不足採信。又暫不論契
    約當事人是否適格，然依原告主張契約當事人為松輝公司及美林公司，然賴泰銓
    並非契約當事人，應不得主張其為當事人而與松輝公司須負連帶責任，又不當得
    利係以何人為實際獲得不當得利之人為當事人，故賴泰銓是否為不當得利之當事
    人而得為連帶債務人？再按建築法第六十條規定承造人與其專任之工程人員需負
    連帶賠償責任係以承造人未按核准圖說施工，經主管機關勘驗不合規定，必須修
    改、拆除、重建或補強者，而造成損害時，然本件原告所主張之事實與上揭規定
    不符，實無原告連帶保證責任之法源等語，資為抗辯。
三、查本件工程合約契約雖係由訴外人甲○○（即被告公司之法定代理人）與被告賴
    泰銓名義簽訂等情，有原告提出之工程合約書在卷可稽，惟查，原告主張(1)本件
    由被告公司之法定代理人甲○○與被告賴泰銓，分別隱名代理原告美林建設有限
    公司及被告松輝營造有限公司而簽署。因甲○○為原告美林建設有限公司之代表
    人，且建造執照上記載起造人為美林建設有限公司，再加上松輝營造有限公司開
    立之發票均記載為美林建設有限公司，則訴外人甲○○自有為美林建設有限公司
    為法律行為之代理權，此亦為相對人所明知，是以甲○○係代理美林建設有限公
    司簽署工程合約書。(2)使用執照上記載建物之承攬人為松輝營造，且按建築法第
    七十條第一項規定：「建築工程完竣後，應由起造人會同承造人及監造人申請執
    照。」而同法第十四條規定：「本法所稱建築物之承造人為營造業，以依法登記
    開業之營造廠商為限。」，是以丙○○是代理松輝營造簽署工程合約書。(3)於保
    固切結書中，立保固切結書人係松輝營造，若其非契約當事人，為何需負擔保責
    任？又付款憑單受款人皆記載松輝營造，所開立之發票亦由松輝營造直接開立予
    美林建設，所支付金額三百一十五萬三千一百五十元之支票亦由松輝營造之代理
    人賴泰銓所簽發，與美林建設工程結帳付款亦由賴泰銓代理松輝營造結算。(4)綜
    上所述，本件工程合約契約當事人為被告松輝營造有限公司及原告美林建設有限
    公司等情，並據提出建造執照影本一份、發票影本一份、使用執照影本一份、保
    固切結書影本一份、付款憑單影本一份、支票影本一份、工程結帳付款明細表影
    本一份為證，復為被告所不爭，按代理為法律行為時，雖未以本人名義為之，但
    有為本人的意思，且此項意思為相對人所明知或可得而知者，此隱名代理之法律
    效果應歸屬於本人，故原告主張美林建設與松輝營造應為契約之當事人一節，自
    屬可採。
四、又按當事人主張有利於己之事實者，就其事實有舉證之責任，民事訴訟法第二百
    七十七條定有明文。又民事訴訟如係由原告主張權利者，應先由原告負舉證之責
    ，若原告先不能舉證，以證實自己主張之事實為真實，則被告就其抗辯事實即令
    不能舉證，或其所舉證據尚有疵累，亦應駁回原告之請求（最高法院十七年上字
    第九一七號判例意旨參照）。原告主張被告利用原告向銀行辦理抵押貸款，如未
    取得被告松輝營造有限公司出具之法定抵押權拋棄書，則銀行無法核貸款項，被
    告認為有機可乘，向原告一再索取上述不合理款項，原告基於急需取得法定抵押
    權拋棄書，不得不屈服於被告，以致於被告有部分工程未承作或變更或不合情理
    之情形（詳如附表所示），合計為一百三十七萬六千四百一十元，原告受被告脅
    迫後先撤銷其與被告所達成不合理款項協議之意思表示，再依前述之各該法律關
    係為本件之請求等情，惟為被告所否認，並以前詞置辯。經查，原告聲請本院訊
    問證人陳春霖，經本院屢次合法通知而未到庭；再者，原告迭稱被告係以原告急
    需被告出具之法定抵押權拋棄書，認為有機可乘，向原告一再索取上述不合理款
    項云云（見原告於九十年八月二十七日庭呈之準備書狀內載，及本院九十一年三
    月十二日言詞辯論原告訴訟代理人之陳述），惟原告前於本院九十年七月二日準
    備程序中陳稱：「丙○○找黑道來威脅我，他脅迫我付款」等語，關於原告究竟
    如何受被告脅迫一節，原告前後陳述之情節並不一致，如係被告找黑道來威脅原
    告一節屬實，此舉涉及刑責，何以原告未曾報警究辦，如謂心理受有壓制而不敢
    為之，何以現在又以訴訟主張權利？又查，被告抗辯付款明細表是由原告之法定
    代理人甲○○製作提出再由被告簽名蓋章一節，有付款明細表一份在卷可憑，復
    為原告所不爭，自堪信為真實，則本件既然有原告法定代理人甲○○之朋友陳春
    霖在現場，而相關工程款的明細又是原告已經寫好，即應無脅迫之可能，是原告
    主張其受有被告之脅迫云云自難憑信。原告以脅迫為由撤銷給付工程款之協議，
    即非有據，不生撤銷之效力。
五、又按和解者，謂當事人約定，互相讓步，以終止爭執或防止爭執發生之契約；和
    解有使當事人所拋棄之權利消滅及使當事人取得和解契約所訂明權利之效力（民
    法第七百三十六條、第七百三十七條參照）。查本件被告承攬原告之美林別墅住
    宅新建工程，雖部分工程有變更設計或由原告自行施工或建材與原約定不同等情
    形，然均經雙方當事人既已於八十九年十月二十六日由原告提出工程結帳付款明
    細表，計算清楚，而由被告予以同意接受，雙方就整件工程之加減帳業已結算清
    楚，而原告主張此給付工程款之協議係出於被脅迫一節，並未不可採，已見前述
    ，則原告實無理由再就其提出之結算明細為不同之主張。
六、綜前所述，原告主張上開給付工程款之協議係出於被脅迫一節，不足採信，而本
    件復經雙方當事人已於八十九年十月二十六日由原告提出工程結帳付款明細表，
    計算清楚，而由被告予以同意接受，雙方就整件工程之加減帳業已結算清楚，從
    而，原告主張其受被告脅迫，先撤銷其與被告所達成不合理款項協議之意思表示
    ，再依前述各該法律關係請求被告應連帶給付原告一百三十七萬六千四百一十元
    及自民國九十年四月四日起至清償日止，按年息百分之五計算之利息，於法無據
    ，應予駁回。原告之訴既經駁回，其假執行之聲請失所附麗，應併予駁回。
七、本件事證已臻明確，兩造其餘攻擊防禦方法，核於本件判決結果無影響，爰不逐
    一論述，併此敘明。
八、據上論結，本件原告之訴為無理由，依民事訴訟法第七十八條，判決如主文。
中　　　華　　　民　　　國　　　九十一　　年　　十一　　月　　二十七　　日
                                臺灣臺中地方法院民事第三庭
~B法　　　官　張國華
右為正本係照原本作成
如對本判決上訴，須於判決送達後廿日內向本院提出上訴狀
中　　　華　　　民　　　國　　　九十一　　年　　十一　　月　　二十九　　日
~B法院書記官
